【裁判字號】    92,抗,263
【裁判日期】    921027
【裁判案由】    聲請定其應執行刑
【裁判全文】
臺灣高等法院臺南分院刑事裁定            九十二年度抗字第二六三號        Ｇ
      抗  告  人  臺灣雲林地方法院檢察署檢察官
      受  刑  人  甲  ○  ○
右列抗告人因受刑人數罪併罰有二裁判以上，聲請定其應執行之刑案件，不服臺灣雲
林地方法院中華民國九十二年九月二十四日裁定（九十二年度聲字第五八七號）提起
抗告，本院裁定如左：
      主      文
原裁定撤銷。
甲○○因毀損罪，所處有期徒刑陸月，如易科罰金，以參佰元折算壹日；又因毀損罪
，所處有期徒刑參月，如易科罰金，以參佰元折算壹日；又因妨害公務罪，所處有期
徒刑參月，如易科罰金，以參佰元折算壹日。應執行有期徒刑玖月，如易科罰金以
佰元折算壹日。
      理      由
一、抗告意旨略以：受刑人甲○○犯上開毀損罪及妨害公務罪，經原審法院以九十二
    年度簡字第九五號判決各處有期徒刑三月確定，並定應執行刑為有期徒刑四月。
    另受刑人又犯上開毀損罪，經本院以九十一年度上訴字第一一六三號判決判處有
    期徒刑六月，嗣經臺灣雲林地方法院檢察署檢察官聲請就上開三罪另定應執行刑
    ，原審法院以九十二年度聲字第五八七號裁定定其應執行刑為有期徒刑十一月，
    顯然重於上開九十二年度簡字第九五號判決所定應執行刑為有期徒刑四月，加計
    上開本院九十一年度上訴字第一一六三號判決判處有期徒刑六月之總和，而不利
    於該受刑人，顯有欠當，為此堤出抗告等語。
二、經查原裁定就受刑人所犯上開三罪定其應執行刑為有期徒刑十一月，有原審法院
    以九十二年度聲字第五八七號裁定書為憑；又受刑人犯上開毀損罪及妨害公務罪
    ，經原審法院以九十二年度簡字第九五號判決各處有期徒刑三月確定，並定應執
    行刑為有期徒刑四月，亦有該判決書足稽。嗣原審法院檢察署檢察官聲請就上開
    三罪另定應執行刑，原審法院以九十二年度聲字第五八七號裁定定其應執行刑為
    有期徒刑十一月，亦有該裁定書足稽。顯然原審法院定上開罪之應執行刑為有期
    徒刑十一月，已超過上開九十二年度簡字第九五號判決所定應執行刑為有期徒刑
    四月，加計上開本院以九十一年度上訴字第一一六三號判決判處有期徒刑六月之
    總和刑度，而有欠妥當，檢察官抗告意旨執此指摘原裁定有不當之處，為有理由
    ，自應由本院將原裁定撤銷改判。爰依刑事訴訟法第四百十三條，刑法第五十三
    條、第五十一條第五款，罰金罰鍰提高標準條例第二條第一項前段等規定改判如
    主文第二項，並諭知易科罰金以三百元折算一日之標準。
中    華    民    國      九十二      年      十      月      二十七    日
                                  臺灣高等法院臺南分院刑事第四庭
                                      審判長法官  鄭    文    肅
                                            法官  黃    三    哲
                                            法官  王    浦    傑
右正本證明與原本無異。
不得再抗告。
                                      法院書記官  蔡    振    豐
中    華    民    國      九十二      年      十      月      二十八    日


司法院資訊處製作；財團法人民間司法改革基金會備份。
